【裁判字號】    98,易,890
【裁判日期】    981020
【裁判案由】    恐嚇取財
【裁判全文】
臺灣桃園地方法院刑事判決               98年度易字第890號
公  訴  人  臺灣桃園地方法院檢察署檢察官
被      告  甲○○
上列被告因恐嚇等案件，經檢察官提起公訴（98年度偵字第
16326號），本院改行簡式審判程序，判決如下：
    主  文
甲○○意圖為自己不法之所有，以恐嚇使人將第三人之物交付，
累犯，處有期徒刑捌月，未扣案刀具壹把沒收之；又意圖為自己
不法之所有，以恐嚇使人將第三人之物交付，累犯，處有期徒刑
肆月，扣案水果刀壹把沒收之；又意圖為自己不法之所有，以恐
嚇使人將第三人之物交付，累犯，處有期徒刑捌月，扣案水果刀
壹把沒收之；應執行有期徒刑壹年陸月，未扣案刀具、扣案水果
刀各壹把均沒收之。
    事實及理由
一、本案犯罪事實、證據及應適用之法條，除均引用附件檢察官
    起訴書之記載外，另補充：
  (一)檢察官起訴書就如起訴書附表編號1所示被告甲○○該次犯
    行，謬謄犯罪地點門牌號碼「110號」應更正為「108號」、
    訛繕犯罪所得財物「新臺幣（下同）2,500元」應更正為「
    1,500元」，斯情盡得證人丁○○、被告各於警詢及本院審
    理中分述無訛。
  (二)檢察官起訴書就如起訴書附表編號3所示被告該次犯行，疏
    植店員姓名「張劭邦」應更正為「丙○○」、漏載犯罪所得
    財物「冰淇淋1個、飲料2瓶、香菸1包」應予加列，斯情則
    歷被告迭於檢察官偵訊及本院審理中自陳綦詳。
  (三)訊據被告業於本院準備程序、審理中對檢察官起訴書揚敘之
    犯罪事實坦承不諱，除為本院精研進以勘誤之上開部分外，
    核與證人丁○○、乙○○、丙○○屢於警詢及檢察官偵訊中
    證稱情節契合一致，引有各該筆錄在卷為憑，更有贓物認領
    保管單、監視錄影畫面翻拍照片、蒐證照片附卷及水果刀扣
    案資佐，足徵被告之自白委與事實吻符，本案事證臻達明確
    ，犯行堪以認定，應予依法論科。
  (四)觀諸被告前因詐欺案件，另經臺灣板橋地方法院判處有期徒
    刑3月確定，甫於97年10月1日縮刑期滿執行完畢，尚有臺灣
    高等法院被告前案紀錄表參照，其受徒刑之執行完畢後，於
    5年以內故意再犯本案各該有期徒刑以上之罪，皆為累犯，
    依刑法第47條第1項規定，務須加重其刑。
  (五)有關如起訴書附表編號1、編號3所示被告各次犯行，細考桃
    園縣政府警察局龍潭分局龍潭派出所證人丁○○第1次及第2
    次調查筆錄內容、桃園縣政府警察局蘆竹分局南竹派出所證
    人丙○○第1次調查筆錄內容、監視錄影畫面翻拍照片，俾
    知乃於民國98年7月28日中午被告主動侃言該次犯行配合調
    查之前，偵辦警員便於98年7月26日透過詢問證人丁○○指
    認取證之途徑、復於98年7月28日上午循由詢問證人丙○○
    指認取證及閱覽監視錄影畫面翻拍照片攝得被告外貌之過程
    ，而均發現涉犯各該案件之人洵係被告，致對其各次犯嫌懷
    有確切根據得為合理之可疑，非僅偵辦警員單純主觀上之懷
    疑，縱然被告續為自白仍難該當自首要件。
  (六)有關如起訴書附表編號2所示被告該次犯行，盱究證人即查
    獲被告之警員馮嘉裕、陳鴻仁於本院審理中結證語詞，灼見
    迄至98年7月28日中午為止偵辦警員未曾受理該案之報案事
    宜，全無可能促警合理懷疑容係被告涉案之根據，被告既於
    犯罪未被偵辦警員發覺之前主動供出該次犯行接受裁判，合
    乎法定自首適用前提，依刑法第62條前段規定，寬允減輕其
    刑。
  (七)有關如起訴書附表編號2所示被告該次犯行，綜以累犯加重
    刑度、自首減輕刑度等情，依刑法第71條第1項規定，亟就
    刑度先加後減之。
  (八)爰審酌被告時值盛年，原可腳踏實地從事正當職業藉以開創
    個人前程，詎圖謀取不義之財，影響社會治安非輕，況未試
    與被害人達成和解或思勉力賠償，惟知犯後招認罪行深感悔
    悟，斟其犯罪之動機、目的、智識程度、生活狀況及犯罪所
    生之損害等一切情狀，各罪量處如主文所示之刑，兼定其應
    執行之刑。
  (九)末論未扣案刀具、扣案水果刀各1把，誠為被告所有之物，
    未扣案刀具乃供如起訴書附表編號1所示被告該次犯行所用
    之物、扣案水果刀係供如起訴書附表編號2及編號3所示被告
    各次犯行所用之物，現又未告滅失，凡此咸據被告逐一道明
    ，從而分別宣告沒收之。
二、依刑事訴訟法第273條之1第1項、第299條第1項前段、第310
    條之2、第454條第2項，刑法第346條第1項、第47條第1項、
    第62條前段、第51條第5款、第38條第1項第2款，刑法施行
    法第1條之1第1項、第2項前段，判決如主文。
本案經檢察官蔡奇曉到庭執行職務。
中    華    民    國    98    年    10    月    20    日
                  刑事第一庭  法  官  俞力華
以上正本證明與原本無異。
如不服本判決應於收受判決後10日內向本院提出上訴書狀，並應
敘述具體理由。其未敘述上訴理由者，應於上訴期間屆滿後20日
內向本院補提理由書( 均須按他造當事人之人數附繕本) 「切勿
逕送上級法院」。
                              書記官  資念婷
中    華    民    國    98    年    10    月    20    日
附錄本案論罪科刑法條
中華民國刑法第346條
（恐嚇取財罪）
意圖為自己或第三人不法之所有，以恐嚇使人將本人或第三人之
物交付者，處6月以上5年以下有期徒刑，得併科1,000元以下罰
金。
以前項方法得財產上不法之利益，或使第三人得之者，亦同。
前2項之未遂犯罰之。


司法院資訊處製作；財團法人民間司法改革基金會備份。
